【裁判字號】    99,家訴,12
【裁判日期】    990323
【裁判案由】    撤銷死亡宣告
【裁判全文】
臺灣新竹地方法院民事判決              99年度家訴字第12號
原      告  乙○○
被      告  甲○○○
上列當事人間請求撤銷死亡宣告事件，本院於民國99年3月9日辯
論終結，判決如下：
    主      文
中華民國89年12月27日本院89年度亡字第23號判決所為宣告乙○
○死亡之判決應予撤銷。
訴訟費用新台幣3,000元由被告負擔。
    事實及理由
壹、原告主張：原告乙○○原設籍新竹縣竹東鎮軟橋里 4鄰軟橋
    22號，於民國（下同）79年 1月13日前往赴桃園縣中壢市謀
    識未返，原告之母親即被告甲○○○雖有至新竹縣警察局竹
    東分局報案，但未有結果，且原告於失蹤期間均未曾與被告
    有任何聯繫，期間已超過十年，生死不明，被告因此聲請本
    院准以88年度家催字第55號為公示催告，並刊登於新聞紙在
    案，並於申報期間屆滿，未據原告陳報其生存、或知其生死
    者陳報其所知，被告因此誤認原告失蹤，遂聲請本院為原告
    死亡之宣告，並經本院以89年度亡字第23號判決確定在案。
    茲因原告確仍生存，為此依據民事訴訟法第 636條規定提起
    本訴，請求撤銷該死亡宣告，並聲明如主文所示。
貳、被告答辯：原告確實係伊女兒，因原告父親過世時，要辦理
    遺產繼承，而原告又失蹤滿七年，始會聲請死亡宣告等語。
參、得心證之理由：
一、按有下列各款情形之一者，得以公示催告聲請人為被告，向
    原法院提起撤銷除權判決之訴；又撤銷死亡宣告之訴，除準
    用第551條第2項之規定外，如受死亡宣告人尚生存或確定死
    亡之時不當者，亦得提起之，民事訴訟法第551條第2項前段
    、第 636條後段分別定有明文。查本件原告主張其尚生存，
    而被告復為本院89年度亡字第23號事件之原告，依上開法律
    規定，原告以甲○○○為本件訴訟之被告，與法相符，核先
    敘明。
二、次查，原告主張之事實，業據其提出戶籍謄本為證，並據證
    人即原告之姊彭麗櫻、彭麗娟到庭證述無訛，復經本院調閱
    上開公示催告及死亡宣告事件案全卷核閱屬實，且原告對本
    院所為之人別及戶籍資料均能正確回答，應堪認原告主張為
    真實。
三、按受死亡宣告人尚生存者，既得提起撤銷死亡宣告之訴，已
    如前述，而本院89年度亡字第23號民事判決宣告死亡之乙○
    ○，既係現尚生存之原告乙○○，則原告訴請撤銷該死亡之
    宣告，揆諸上開規定，即屬正當，應予准許。
肆、訴訟費用之負擔：民事訴訟法第78條。
中    華    民    國    99    年    3     月    23    日
                  家事法庭 法  官  張百見
以上正本證明與原本無異。
如對本判決上訴，應於判決送達後20日內之不變期間向本院提出
上訴狀（需附繕本）。
中    華    民    國    99    年    3     月    23    日
                           書記官  馮玉玲

司法院資訊處製作；財團法人民間司法改革基金會備份。
